臺灣臺北地方法院交通事件裁定　　　　 96年度交聲字第650號
原處分機關　交通部公路總局台北區監理所板橋監理站
異　議　人
即受處分人　甲○○
上列受處分人因違反道路交通管理處罰條例案件，對於交通部公
路總局臺北區監理所板橋監理站中華民國96年2月8日所為之處分
（原處分案號：板監裁字第裁41-1AB409612號），聲明異議，本
院裁定如下：
    主　　文
異議駁回。
　　理　　由
一、按汽車駕駛人在設有禁止停車標誌、標線之處所停車者，處
    新臺幣（下同）六百元以上一千二百元以下罰鍰，道路交通
    管理處罰條例第五十六條第一項第四款定有明文。所謂汽車
    ，依同條例第三條第八款規定，包括機器腳踏車。又禁止停
    車標誌，用以告示不得停放車輛。設於禁停路段。本標誌僅
    用標準型一種，並需加設附牌。附牌為白底黑字及黑色細邊
    ，上半部說明禁停時間，下半部說明禁停範圍或以箭頭指示
    禁停路段。設於起點者，箭頭向左；設於終點者，箭頭向右
    ；禁停路段過長者，中間得增設一面，箭頭為雙向，道路交
    通標誌標線號誌設置規則第七十八條第一項前段、第二項亦
    定有明文。末按交通法庭認為聲明異議無理由者，應依道路
    交通案件處理辦法第十九條規定，裁定駁回。
二、本件異議人即受處分人甲○○於民國九十五年十二月十二日
    十時十分許，將ＬＬＮ—四七一號重型機車，停放在臺北市
    ○○街四十號對面之騎樓內，經原舉發單位臺北市停車管理
    處人員拍照後，認受處分人違反道路交通管理處罰條例第五
    十六條第一項第四款規定，在設有禁止停車標誌、標線之處
    所停車，而逕行製發一ＡＢ四○九六一二號違反道路交通管
    理事件通知單（下稱通知單）舉發違規行為並送達受處分人
    。嗣經受處分人於通知單所載應到案日期前，向原處分機關
    提出申訴，原處分機關交通部公路總局臺北區監理所板橋監
    理站函請原舉發單位調查結果，仍認受處分人有前揭違規行
    為，遂於九十六年二月八日，製發板監裁字裁四一—一ＡＢ
    四○九六一二號違反道路交通管理事件裁決書，於當日送達
    受處分人，並經受處分人於當日聲明異議，此有採證照片、
    違反道路交通管理事件裁決書、送達證書各一紙在卷可稽，
    核先敘明。
三、受處分人聲明異議意旨略以：受處分人固自承於上揭時地，
    將機車停放於騎樓內，惟辯稱停放機車之建築物騎樓前並無
    設置禁止停車標誌、標線、號誌，且值勤人員現場勘查，指
    稱設有「騎樓禁止停車」之標示牌，乃設置於新生北路三段
    人行道上，未包括至農安街騎樓內，舉發人員之行為已違法
    云云。經查：
  (一)農安街於中山北路至新生北路之路段，已於九十年十一月十
    五日起實施「機車退出騎樓、人行道」措施，此有臺北市停
    車管理處九十六年六月二十二日北市停一字第○九六三三一
    五七七○○號函附卷可稽。而依上開道路交通標誌標線號誌
    設置規則第七十八條之規定，於禁停路段過長者，禁止停車
    標誌以雙向箭頭表示，表示該路段已實施機車全面退出騎樓
    、人行道之停放管制，路權則回歸行人專用，並於道路沿線
    設有禁止停車標誌牌，騎樓、人行道均禁止停放車輛，業據
    臺北市停車管理處以九十六年一月九日北市停四字第○九六
    三○○六四八○○號函覆明確。
  (二)受處分人停放機車之騎樓所在位置，位於農安街上靠近新生
    北路三段，此有受處分人自行提出之地圖一紙可稽，是該處
    即處於前揭實施「機車退出騎樓、人行道」措施之路段。而
    本件受處分人停車地點，雖確未設置禁止停車標誌，然在農
    安街與新生北路三段交岔路口，業已設置雙向箭頭之禁止停
    車標誌，並載明「騎樓」之字樣，此有照片一幀可證。且依
    受處分人所提出之地圖顯示，其停車地點與設置禁止停車標
    誌之新生北路三段與農安街口，距離甚近，該標誌應在受處
    分人目視可及之範圍內。則受處分人停車時，該路段既業經
    合法設置禁止停車之雙向箭頭標誌，縱使受處分人未及注意
    該禁止停車標誌，要屬可歸責於自己之事由，受處分人猶以
    前情為辯，委無可採。
  (三)從而，本件受處分人在設有禁止停車標誌、標線之處所違規
    停車之事實，應堪認定。原處分機關依前開道路交通管理處
    罰條例第五十六條第一項第四款規定裁處受處分人罰鍰六百
    元，核無違法或其他不當之情形，聲明異議意旨仍執前詞，
    指摘原處分違法，為無理由，應予駁回。
四、據上論斷，應依道路交通案件處理辦法第十九條，裁定如主
    文。
中    華    民    國    96    年    6     月    28    日
                  交通法庭法  官  余明賢
以上正本證明與原本無異。
如不服本裁定，應於裁定送達後5 日內向本院提出抗告狀。
                          書記官  葉潔如
中　　華　　民　　國　　96　　年　　7 　　月　　2 　　日
